【裁判字號】    99,易,96
【裁判日期】    990517
【裁判案由】    竊盜
【裁判全文】
臺灣宜蘭地方法院刑事判決                99年度易字第96號
公  訴  人  臺灣宜蘭地方法院檢察署檢察官
被      告  甲○○
上列被告因竊盜案件，經檢察官提起公訴（99年度偵字第916號
），本院判決如下：
    主  文
甲○○共同犯攜帶兇器竊盜罪，累犯，處有期徒刑玖月。
    犯 罪 事 實
一、甲○○前因竊盜案件，經臺灣臺南地方法院以97年度易字第
    1771號判決應執行有期徒刑10月確定，於民國98年6月20日
    執行完畢。仍不知悔改，與姓名年籍不詳之成年男子共同基
    於為自己不法所有之犯意聯絡，由甲○○於99年2月16日23
    時許，在宜蘭縣員山鄉○○路○段220號前，以可供為兇器
    使用之老虎鉗1支為工具，拆卸乙○○所有車牌號碼T9-6819
    號自用小客車之車牌2面，適為乙○○之兄丙○○發現。甲○○於竊得車牌後，在離開現場途中將車牌丟棄於路旁，旋
    經丙○○、乙○○等於員山路二段與惠民路口逮獲，經警據
    報到場處理並扣得老虎鉗1支，及螺絲起子3支、鋼鐵定點器
    、玻璃敲擊器、玻璃切割器各1支。
二、案經宜蘭縣政府警察局宜蘭分局報告臺灣宜蘭地方法院檢察
    署檢察官偵查起訴。
    理  由
一、按被告以外之人於審判外之陳述，雖不符刑事訴訟法第159
    條之1至第159條之4之規定，而經當事人於審判程序同意作
    為證據，法院審酌該言詞陳述或書面陳述作成時之情況，認
    為適當者，亦得為證據，刑事訴訟法第159條之5定有明文。
    本件被告甲○○對於公訴人所提之證據資料，均同意其證據
    能力，本院審酌該等言詞供述及書面作成時之情況認為適當
    ，均無不宜作為證據之情事，依刑事訴訟法第159條之5規定
    ，均得作為證據，合先敘明。
二、訊據被告甲○○對於上揭犯罪事實坦承不諱，核與證人乙○○於警詢時之證詞及證人丙○○於警詢、本院審理時之證述
    情節大致相符，並有贓物認領保管單1紙存卷可稽，復有被
    告自承持以行竊使用之老虎鉗1支扣案足憑，足認被告之自
    白與事實相符，本案事證明確，被告犯行洵堪認定，應予依
    法論科。至被告於本院審理中雖迭稱：伊竊取車牌後，因後
    悔所為，遂將車牌棄於路旁云云，惟其此部分所述，係屬竊
    盜犯罪後對於所竊財物之處分情形，與其竊盜既遂犯行是否
    成立並無關聯，不足以卸免其罪責，併此敘明。
三、按竊盜罪既遂未遂之區別，應以行為人已否將所竊之物移置
    於自己實力支配下為標準。本件被告既已將被害人乙○○所
    有自小客車之車牌拆下，顯已將車牌移置於自己之實力支配
    下，斯時犯罪已屬既遂，雖然嗣後於帶離現場途中將車牌丟
    棄路旁，應與其已成立之竊盜既遂罪不生影響。又查本案被
    告持以作案之老虎鉗1支，依一般社會通念，為客觀上足以
    殺傷人生命、身體之器械，顯為具有危險性之兇器。是核被
    告所為，係犯刑法第321條第1項第3款之攜帶兇器竊盜既遂
    罪。被告與不詳年籍成年男子間，就本案犯行有犯意聯絡及
    行為分擔，為共同正犯。被告前有犯罪事實欄所載犯罪科刑
    之執行情形，此有臺灣高等法院被告前案紀錄表1份在卷可
    參，其於5年以內再故意犯本件有期徒刑以上之罪，為累犯
    ，應依刑法第47條第1項規定加重其刑。
四、爰審酌被告前甫於98年6月間因竊盜案件執行完畢，竟不知
    悛悔，僅數月即再犯本件竊盜犯行；又被告專程自臺南至彰
    化與共犯會合，一同開車至宜蘭縣行竊，竊取車牌之目的係
    欲供往後竊盜犯罪使用，其惡性非輕；其於本院審理中固稱
    在拆下車牌後即後悔而丟棄車牌云云，然據證人丙○○所述
    ，被告經丙○○、乙○○等逮獲後仍拒絕說出車牌丟棄地點
    ，經丙○○等人一再詢問並稱要報警處理，被告才說出車牌
    所在（見本院卷第29至30頁、第36頁），難認被告行竊後對
    其所為確具悔意；惟酌以本件被告甫竊得前開財物不久，即
    遭查獲，被害人並已領回贓物，幸未造成重大損害，以及被
    告犯罪後坦承犯行，態度尚佳等一切情狀，量處如主文所示
    之刑。公訴人求刑有期徒刑1年稍屬過重，併此敘明。
五、扣案之老虎鉗雖為被告本案犯罪使用之物，惟被告供稱非其
    所有；另扣案螺絲起子3支、鋼鐵定點器、玻璃敲擊器、玻
    璃切割器各1支，據被告陳稱與本案無關，爰均不為沒收之
    諭知。
據上論斷，應依刑事訴訟法第299條第1項前段，刑法第28條、第
321條第1項第3款、第47條第1項，判決如主文。
本案經檢察官劉惟宗到庭執行職務
中    華    民    國    99    年    5     月    17    日
                  刑事第四庭  法  官  鄧晴馨
上正本證明與原本無異。
如不服本判決，應於收受送達後10日內向本院提出上訴狀（應附
繕本）。其未敘述上訴理由，應於上訴期間屆滿後20日內補提理
由書狀於本院，上訴於臺灣高等法院。
                              書記官  林怡君
中    華    民    國    99    年    5     月    18    日
本案論罪科刑主要法條：
中華民國刑法第321條
（加重竊盜罪）
犯竊盜罪而有左列情形之一者，處 6 月以上、 5 年以下有期徒
刑：
一、於夜間侵入住宅或有人居住之建築物、船艦或隱匿其內而犯
    之者。
二、毀越門扇、牆垣或其他安全設備而犯之者。
三、攜帶兇器而犯之者。
四、結夥三人以上而犯之者。
五、乘火災、水災或其他災害之際而犯之者。
六、在車站或埠頭而犯之者。
前項之未遂犯罰之。

司法院資訊處製作；財團法人民間司法改革基金會備份。
